臺灣臺中地方法院刑事判決　　　　　　　96年度訴字第3431號
公　訴　人　臺灣臺中地方法院檢察署檢察官
被　　　告　甲○○
指定辯護人　本院公設辯護人乙○○
上列被告因違反毒品危害防制條例案件，檢察官提起公訴（九十
六年度毒偵字第三六八五、三九四七、四五五九號）後，聲請改
依協商程序而為判決，本院判決如下：
    主          文
甲○○施用第一級毒品，累犯，處有期徒刑捌月。扣案注射針筒
參支，均沒收。又施用第一級毒品，累犯，處有期徒刑捌月。扣
案注射針筒參支及塑膠外包裝袋拾貳只，均沒收。又施用第一級
毒品，累犯，處有期徒刑捌月。扣案第一級毒品海洛因壹包（驗
餘淨重零點零參肆零公克），沒收銷燬。又施用第二級毒品，累
犯，處有期徒刑伍月。扣案塑膠外包裝袋拾貳只，均沒收。又施
用第二級毒品，累犯，處有期徒刑伍月。應執行有期徒刑貳年，
扣案第一級毒品海洛因壹包（驗餘淨重零點零參肆零公克），沒
收銷燬之。注射針筒陸支、塑膠外包裝袋拾貳只，均沒收。
    犯罪事實及理由
一、犯罪事實：甲○○前因施用毒品案件，經本院裁定送觀察、
    勒戒後，認無繼續施用毒品之傾向，於民國九十一年一月三
    十一日執行完畢釋放，並由臺灣臺中地方法院檢察署檢察官
    （下稱臺中地檢署檢察官）以九十一年度毒偵字第一七六號
    為不起訴處分確定。然其猶無法戒絕毒癮，又於觀察、勒戒
    執行完畢後五年內之九十一年間，因施用毒品案件，經送觀
    察、勒戒後，因認有繼續施用毒品傾向而送強制戒治，並由
    臺中地檢署檢察官以九十一年度毒偵字第三五五六號提起公
    訴，並經本院以九十二年度訴字第六八三號分別判處有期徒
    刑七月、四月，應執行有期徒刑十月確定，於九十三年十月
    二十七日執行完畢，至強制戒治部分則於九十三年一月九日
    因毒品危害防制條例修正而釋放。詎仍不知戒絕：
（一）基於施用第一級毒品海洛因（下稱海洛因）之犯意，於九
      十六年六月十二日二十時許，在其位於臺中縣大安鄉○○
      村○○路一百巷三號之住處，以將海洛因摻礦泉水置於針
      筒內注射血管之方式，施用海洛因一次，嗣於同年月十三
      日十五時三十分許，為警在其上揭住處執行搜索而查獲，
      並扣得其所有，供施用毒品所用之注射針筒三支。（下稱
      犯罪事實一）。
（二）另行基於施用海洛因之犯意，再於九十六年六月二十七日
      晚間某時，在其上揭住處，以將海洛因摻礦泉水置於針筒
      內注射血管之方式，施用海洛因一次。（下稱犯罪事實二
      ）。
（三）另基於施用第二級毒品甲基安非他命（下稱甲基安非他命
      ）之犯意，於九十六年六月二十八日前數日某時，在其上
      揭住處，施用甲基安非他命一次。（下稱犯罪事實三）。
      嗣於同年月二十八日十四時三十分許，為警在其上揭住處
      執行搜索而查獲，並扣得其所有，供施用海洛因所用之注
      射針筒三支，及供包覆施用之海洛因及甲基安非他命所用
      之塑膠外包裝袋共十二只。
（四）另又基於施用海洛因之犯意，於九十六年八月十二日十五
      時許，在其上揭住處，以將海洛因摻礦泉水置於針筒內注
      射血管之方式，施用海洛因一次（下稱犯罪事實四）。
（五）及另行基於施用甲基安非他命之犯意，於九十六年八月十
      五日或其前四日內某時，在不詳地點，施用甲基安非他命
      一次。（下稱犯罪事實五）。嗣於同年月十五日上午十時
      四十分許，為警在臺中縣大安鄉○○路四十八號旁土地公
      廟前查獲，並扣得毒品海洛因一包（驗餘淨重零點零三四
      零公克），而查獲上情。
二、證據：
    (一)、被告甲○○之自白。
    (二)、中山醫學大學附設醫院檢驗科藥物檢測中心濫用藥物尿
        液檢驗報告三份。
    (三)、行政院衛生署草屯療養院草療鑑字第○九六○○○六四
        五二號鑑定書（下稱鑑定書）。
三、本件經檢察官與被告於審判外達成協商之合意且被告已認罪
    ，其合意內容為：被告願受科刑範圍為施用第一級毒品部分
    ，共三罪，均處有期徒刑八月；施用第二級毒品部分，共二
    罪，均處有期徒刑五月。經查，上開協商合意並無刑事訴訟
    法第四百五十五條之四第一項所列情形之一，檢察官聲請改
    依協商程序而為判決，本院爰不經言詞辯論，於協商合意範
    圍內為協商判決，合予敘明。
四、應適用之法條：刑事訴訟法第四百五十五條之四第二項、第
    四百五十五條之八、第四百五十四條第一項，毒品危害防制
    條例第十條第一項、第二項、第十八條第一項前段，刑法第
    十一條、第四十七條第一項、第三十八條第一項第二款。
五、扣案白色粉末一包，經送行政院衛生署草屯療養院鑑定，含
    第一級毒品海洛因成分，確屬毒品海洛因無訛，有該院上揭
    鑑定書在卷可證，應依毒品危害防制條例第十八條第一項前
    段之規定，宣告沒收銷燬之。而扣案之注射針筒六支，係被
    告所有供其施用海洛因所用，另塑膠外包裝袋共十二只，亦
    係被告所有供其施用海洛因及甲基安非他命所用，業據被告
    陳明甚詳，均爰依刑法第三十八條第一項第二款規定予以宣
    告沒收。
六、本判決除有刑事訴訟法第四百五十五條之四第一項第一款、
    第二款、第四款、第六款、第七款所定情形之一，或違反同
    條第二項規定者外，不得上訴。
七、如不服本件判決，得自收受判決送達之日起十日內，向本院
    提出上訴書狀，上訴於第二審法院。
本案經檢察官郭景東到庭執行職務。
中　　華　　民　　國　　96　　年　　11　　月　　21　　日
                  刑事第十一庭  法  官  林慶郎
上正本證明與原本無異。
上訴書如未敘述理由，應於上訴期間屆滿後20日內補提理由書於
本院。
　　　　　　　　　　　　　　　　書記官  巫偉凱
中　　華　　民　　國　　96　　年　　11　　月　　21　　日
附錄論罪科刑法條
毒品危害防制條例第十條
施用第一級毒品者，處六月以上五年以下有期徒刑。
施用第二級毒品者，處三年以下有期徒刑。
